臺灣板橋地方法院民事裁定　　　　　 100年度消債更字第67號
聲　請　人　白宛玉
即　債務人
代　理　人　洪翊城
上列當事人因消費者債務清理事件聲請更生，本院裁定如下：
    主    文
聲請駁回。
聲請費用由聲請人負擔。
    理    由
一按債務人不能清償債務或有不能清償之虞者，得依本條例所定
  更生程序，清理其債務；債務人聲請更生時，應提出財產及收
  入狀況說明書及其債權人、債務人清冊；財產及收入狀況說明
  書，應表明下列事項，並提出證明文件：(一)財產目錄，並其性
  質及所在地(二)最近5 年是否從事營業活動及平均每月營業額(三)
  收入及必要支出之數額、原因及種類(四)依法應受債務人扶養之
  人；聲請更生或清算不合程式或不備其他要件者，法院應以裁
  定駁回之，但其情形可以補正者，法院應定期間先命補正；債
  務人經法院通知，無正當理由而不到場，或到場而不為真實之
  陳述，或拒絕提出關係文件或為財產變動狀況之報告，消費者
  債務清理條例（下稱消債條例）第3條、第43條第1項、第6 項
  、第8條、第46條第3款分別定有明文。次按更生程序係為保護
  有更生誠意之債務人而設，債務人如不配合法院而為協力行為
  ，即足認其欠缺清理債務之誠意，且無聲請更生之真意，自無
  加以保護之必要（消費者債務清理條例第46條立法理由參照）
  。
二本件聲請意旨略以：債務人因有不能清償債務之情事，前於民
  國99年1 月21日依消債條例之規定，與最大債權金融機構台新
  國際商業銀行股份有限公司（下稱台新銀行）申請前置協商，
  該銀行雖提出62期，利率5％，每期還款新臺幣（下同）5,011
  元之還款方案。惟債務人因尚需撫養子女及支付外債款，故無
  法接受該方案，致前置協商不成立。為此，爰依法聲請裁定准
  許更生云云。
三經查，本件債務人具狀聲請更生，雖據其提出債權人清冊2 紙
  為證（見本院卷第9 頁），惟其所檢附之資料，經核其內容仍
  尚未齊備，而有命補正之必要，經本院於民國100年4月1 日裁
  定命債務人應於10日內補正，該裁定已於100年4月12日送達於
  債務人，此有送達證書1 紙在卷可稽（見本院卷第14頁）。嗣
  債務人於100年4月28日向本院提出前置協商不成立通知書影本
  1紙、財團法人聯合徵信中心債權人清冊影本3紙（見本院卷第
  16至19頁），則債務人曾依消債條例與台新銀行進行協商而不
  成立乙節，應堪信為真實。觀諸前置協商不成立通知書之記載
  ，債務人未能於99年1 月與台新銀行成立協商，係因債務人向
  該銀行表示因需撫養子女及支付外債款項，故無法接受銀行所
  提供方案（見本院卷第16頁）。準此，債務人向本院聲請更生
  ，主張有不能清償債務之情事，實應提出於協商時之所得收入
  證明文件，並釋明其每月支出必要生活費用、子女扶養費之金
  額，及清償債權人之數額為何。債務人雖於100年4月28日向本
  院提出財政部臺灣省北區國稅局96年、97年綜合所得稅各類所
  得資料清單影本2紙、新北市林口區公所低收入戶證明書影本1
  紙、存摺影本6 紙（見本院卷第16至28頁）。惟查，綜合所得
  稅各類所得資料清單，僅能證明債務人於96年、97年間自崇林
  國中、林口國中有薪資所得；存摺影本僅能證明其自97年10月
  1日至98年7月10日，曾經有 9,000元至34,514元之薪資所得與
  34,441元至48,786元之委發款項收入。然而，協商時債務人每
  月所得收入究竟為何？卻未見其提出相關文件證明之。次查，
  債務人雖提出新北市林口區公所低收入戶證明書，但此僅能證
  明戶長洪翊城為低收入戶，其得以之申請補助，卻不能證明債
  務人即為低收入。又依該證明書之記載，除債務人與洪翊城外
  ，該戶尚有扶助人口洪萱芸、洪牧白、洪昊白等三人。但該三
  人是否為受扶養權利人？是否為不能維持生活而無謀生能力？
  均未見債務人釋明之。末查，債務人經本院通知卻仍未依法提
  出財產及收入狀況說明書，亦未向本院陳報每月支出狀況為何
  ，致本院無從稽考其陳述之真實性及與消債條例規定要件是否
  相符，是本件債務人聲請更生，顯有消債條例第46條第1項第3
  款所定拒絕提出關係文件或為財產變動狀況之報告之情形，揆
  諸首開說明，應認本件更生之聲請不合法，應予駁回。
四爰依消費者債務清理條例第15條，民事訴訟法第95條、第78條
  ，裁定如主文。
中    華    民    國   100    年    5     月    30    日
                  民事第三庭    法  官  徐玉玲
以上正本證明與原本無異。
如不服本裁定，應於裁定送達後10日內，以書狀向本院提出抗告
，並繳納抗告費新臺幣1千元。
中    華    民    國   100    年    5     月    30    日
                                書記官  余承佳